【裁判字號】    97,抗,1123
【裁判日期】    970721
【裁判案由】    假扣押
【裁判全文】
臺灣高等法院民事裁定                  97年度抗字第1123號
抗  告  人  乙○○
相  對  人  國華世華商業銀行股份有限公司
法定代理人  甲○○
上列當事人間假扣押事件，抗告人對於中華民國97年5月9日臺灣
新竹地方法院97年度裁全字第689號所為裁定提起抗告，本院裁
定如下：
    主      文
原裁定廢棄。
相對人在原法院之聲請駁回。
聲請及抗告訴訟費用由相對人負擔。
    理  由
一、抗告意旨略以：抗告人替第三人吳明月擔保借款債務新台幣
    800萬元，已提供擔保，借款人就利息雖有延誤，但皆有繳
    納，且所提供之擔保品亦足供拍賣抵償，應不符合假扣押之
    要件，爰聲明廢棄原裁定云云。
二、按依民事訴訟法第522條第1項、第523條第1項、第526條第1
    項、第2項規定，債權人就金錢請求或得易為金錢請求之請
    求，欲保全強制執行者，得聲請假扣押；假扣押非有日後不
    能強制執行或甚難執行之虞者，不得為之；請求及假扣押之
    原因應釋明之，前項釋明如有不足，而債權人陳明願供擔保
    或法院認為適當者，法院得定相當之擔保，命供擔保後為假
    扣押。其中民事訴訟法第526條第2項規定，係民國（下同）
    92年2月7日修正公布，同年9月1日起施行。依修正後之規定
    ，債權人聲請假扣押，應釋明其請求及假扣押之原因；須所
    為釋明如有不足，而債權人陳明願供擔保或法院認為適當者
    ，始得定相當之擔保，命供擔保後為假扣押。若債權人就其
    請求及假扣押之原因未予釋明，法院尚不得命供擔保後為假
    扣押（最高法院94年台抗字第665號裁定參照）。
三、經查相對人就所稱抗告人有隱匿財產之虞，雖提出抗告人於
    97年3月13日曾買賣移轉新竹市○○段○○段18-1地號土地登
    記謄本為證（見原法院卷），用以釋明其假扣押之原因。惟
    查依相對人所提出財政部台灣省北區國稅局財產歸屬資料清
    單所示，抗告人之財產計有23筆，相對人就此並未釋明對抗
    告人有何日後不能強制執行或甚難執行之虞；且相對人自陳
    第三人吳明月之借款債務，已有不動產抵押擔保，因認該不
    動產有不足清償之虞，乃聲請假扣押以保全債權云云，顯未
    能認相對人對抗告人有日後不能強制執行或甚難執行之虞之
    假扣押原因已盡釋明之義務。相對人既未釋明其聲請假扣押
    之原因，縱其陳明願供擔保以代釋明亦與假扣押之要件不符
    ，所為假扣押聲請不應准許。原法院裁定准相對人供擔保後
    ，得對抗告人之財產為假扣押，尚有未洽；抗告意旨指摘原
    裁定不當，聲明廢棄，為有理由。爰廢棄原裁定，並駁回相
    對人假扣押之聲請如主文所示。
四、據上論結，本件抗告為有理由，依民事訴訟法第492條、第9
    5條、第78條，裁定如主文。
中    華    民    國    97    年    7     月    21    日
                  民事第八庭
                      審判長法  官  劉勝吉
                            法  官  連正義
                            法  官  鄭威莉
正本係照原本作成。
本裁定除以適用法規顯有錯誤為理由，並經本院許可外，不得再
抗告。如提起再抗告，應於收受後10日內委任律師為訴訟代理人
向本院提出再抗告狀。並繳納再抗告費新台幣１千元。
中    華    民    國    97    年    7     月    22    日
                            書記官  李垂福


司法院資訊處製作；財團法人民間司法改革基金會備份。
